臺灣高等法院刑事裁定
110年度聲再字第100號
聲  請  人
即受裁定人  李承遠





上列聲請人即受裁定人因違反毒品危害防制條例案件，對於本院
109年度毒抗字第324號，中華民國109年12月28日確定裁定，聲
請重新審理，本院裁定如下：
    主  文
重新審理及停止強制戒治之聲請均駁回。 
    理  由
一、聲請意旨略稱：聲請人即受裁定人李承遠（下稱聲請人）發
    現確實新證據，足認無施以強制戒治之必要，蓋原確定裁定
    所依據之有無繼續施用毒品傾向評估標準、評分手冊，其中
    評估結果過程過於草率，將聲請人過去施用毒品前科、其他
    犯罪紀錄、多重毒品濫用等納入分數計算，然計入施用毒品
    前科使聲請人立於不平等地位，又其他犯罪紀錄與有無繼續
    施用毒品傾向並無關連，另全卷未見戒治處所檢視聲請人有
    無打哈欠、流鼻水、流眼淚等成癮或戒斷症狀，並檢具觀察
    紀錄表供查核，其上亦未見評估人員詳細說明，原確定裁定
    認定有誤，請求重新審理、停止執行強制戒治云云。
二、按觀察、勒戒及強制戒治之裁定確定後，有毒品危害防制條
    例第20條之1第1項第1至6款情形之一，認為應不施以觀察、
    勒戒或強制戒治者，受觀察、勒戒或強制戒治處分之人，或
    其法定代理人、配偶，或檢察官得以書狀敘述理由，聲請原
    裁定確定法院重新審理，毒品危害防制條例第20條之1第1項
    定有明文。毒品危害防制條例第20條之1重新審理之規定，
    乃刑事訴訟法再審程序之特別規定，是以有關聲請重新審理
    之程序，應優先適用毒品危害防制條例之規定。又法院認為
    無重新審理之理由，或程序不合法者，應以裁定駁回之，毒
    品危害防制條例第20條之1第4項前段亦有明文規定。
三、經查：
  ㈠聲請人係因施用第二級毒品案件，經臺灣桃園地方法院109年
    度毒聲字第328號裁定送觀察、勒戒後，認有繼續施用毒品
    傾向，再以109年度毒聲字第581號裁定，令入戒治處所施以
    強制戒治，聲請人提起抗告後，本院以109年毒抗字第324號
    裁定，駁回其抗告而確定等情，有本院109年度毒抗字第324
    號裁定、本院被告前案紀錄表1份在卷可參，合先敘明。
  ㈡按觀察、勒戒及強制戒治之裁定確定後，有下列情形之一，
    認為應不施以觀察、勒戒或強制戒治者，受觀察、勒戒或強
    制戒治處分之人，或其法定代理人、配偶，或檢察官得以書
    狀敘述理由，聲請原裁定確定法院重新審理：一、適用法規
    顯有錯誤，並足以影響裁定之結果者。二、原裁定所憑之證
    物已證明為偽造或變造者。三、原裁定所憑之證言、鑑定或
    通譯已證明其為虛偽者。四、參與原裁定之法官，或參與聲
    請之檢察官，因該案件犯職務上之罪，已經證明者。五、因
    發現確實之新證據足認受觀察、勒戒或強制戒治處分之人，
    應不施以觀察、勒戒或強制戒治者。六、受觀察、勒戒或強
    制戒治處分之人，已證明其係被誣告者，毒品危害防制條例
    第20條之1第1項定有明文。查，本件據以為裁定之證據資料
    ，卷內並無任何事證證明有偽造、變造或虛偽等情事，至聲
    請人主張有前揭第5款發現確實新證據之重新審理事由云云
    ，然其書狀並未檢附任何事證，則聲請人顯係任意指摘勒戒
    處所醫師評估後，依專業意見判斷製作之評估標準紀錄表，
    已難憑採，與前揭第5款之重新審理要件不符。是聲請人前
    開所指，核與毒品危害防制條例第20條之1第1項各款聲請要
    件不合，其所為重新審理及停止強制戒治之聲請，為無理由
    ，應予駁回。
據上論斷，應依毒品危害防制條例第20條之1第4項前段，裁定如
主文。
中　　華　　民　　國　　110 　年　　3 　　月　　31　　日
                  刑事第十二庭  審判長法　官  陳如玲
　　　　　　　　　                    法  官  廖建瑜
　　　　　　　　　                    法  官  蔡如惠
以上正本證明與原本無異。
不得抗告。
                                      書記官  黃郁珊
中　　華　　民　　國　　110 　年　　4 　　月　　6 　　日